【裁判字號】    96,易,1649
【裁判日期】    980107
【裁判案由】    恐嚇取財
【裁判全文】
臺灣臺南地方法院刑事判決              96年度易字第1649號
公  訴  人  臺灣臺南地方法院檢察署檢察官
被      告  乙○○
上列被告因詐欺案件，經檢察官依通常程序提起公訴（96年度偵
緝字第1713號），被告自白犯罪，經本院合議庭裁定進行簡式審
判程序，判決如下：
    主  文
乙○○幫助意圖為自己不法之所有，以恐嚇使人將本人之物交付
，處有期徒刑陸月，如易科罰金，以新臺幣壹仟元折算壹日，減
為有期徒刑月，如易科罰金，以新臺幣壹仟元折算壹日。
    事實及理由
一、本件係經被告乙○○於準備程序為有罪之表示，而經本院合
    議庭裁定以簡式審判程序加以審理，依刑事訴訟法第273條
    之2、第159條第2項之規定，不適用傳聞法則有關限制證據
    能力之相關規定；並得依同法第310條之2準用第454條之規
    定製作略式判決書（僅記載「證據名稱」），先予敘明。
二、犯罪事實：乙○○明知任何人均可自行在金融機構開立帳戶
    供存提款匯兌款項使用，無需費事借用或購買他人帳戶，而
    一般人願意支付額外代價，刻意使用他人金融機構帳戶，無
    非係為供作詐欺行騙或恐嚇取財後存放贓款之用，並可藉此
    掩飾身分，避免遭警查緝，竟仍基於縱若有人以其帳戶遂行
    恐嚇取財犯行，亦不違反其本意之幫助犯意，於民國95年8
    月31日，在臺北縣板橋市某處，將其所有之中華郵政股份有
    限公司土城郵局帳號：00000000000000號帳戶之存摺、印章
    及提款卡，以新臺幣（下同）約3,000元之代價，販賣予楊
    秉強（由臺灣高雄地方法院檢察署檢察官另案起訴）所屬之
    不法集團之成員使用。該不法集團成員取得上開帳戶後，即
    基於意圖為自己不法所有之犯意，於同年9月1日下午3時許
    ，撥打電話給戊○○，恫稱因戊○○之子為他人做保，現在
    在其手上，要戊○○匯錢等語，同時其他不法集團成員則在
    一旁佯裝其子之聲音，致使戊○○誤信為真，心生畏怖，惟
    恐孩子遭遇不測，乃於同日下午4時10分許，如數依約匯款1
    20,000元至上開郵局帳戶，嗣戊○○發覺受騙報警處理，而
    循線查獲上情。
三、證據名稱：
  （一）非供述證據：
      1.中華郵政股份有限公司95年9月21日儲字第0950722564
        號函暨所附被告該乙○○於該局開設之帳號：00000000
        000000號帳戶之立帳申請書、掛失補副申請書（警卷第
        19頁）、帳戶之歷史交易清單（警卷第16、17頁背面、
        20頁）。
      2.被告乙○○95年9月1日郵政存簿儲金提款單影本2紙（
        偵卷第28頁）。
      3.告訴人戊○○郵政國內匯款執據影本（警卷第21頁至第
        22頁）。
      4.被告乙○○金融機構開戶情形之查詢單1張（本院卷第7
        2頁）。
      5.臺灣郵政股份有限公司97年6月20日儲字第0970715340
        號函暨附件被告帳戶變更印鑑資料影本（本院卷第73頁
        至第74頁）。
      6.臺灣郵政股份有限公司板橋郵局97年6月20日板營字第
        0970201169號函暨附件被告帳號0000000-0000000號帳
        戶資料（本院卷第76頁至第77頁）。
  （二）供述證據：
      1.證人即告訴人戊○○於警詢所為之陳述（警卷第21頁至
        第22頁）。
      2.證人楊秉強於警詢及偵訊中所為之陳述（警卷第28頁至
        第35頁、偵查卷第18頁至第19頁）。
      3.證人甲○○於本院審理中之結證（本院卷第199頁至第2
        02頁）。
      4.被告乙○○於本院之自白（本院卷第203、207、208頁
        ）。
四、被告乙○○提供金融機構帳戶予他人之行為，係屬刑法恐嚇
    取財罪構成要件以外之行為，其既以幫助他人犯罪之意思而
    參與犯罪構成要件以外之行為，核其所為，係犯刑法第346
    條第1項恐嚇取財之幫助罪，並依同法第30條第2項之規定減
    輕其刑。爰審酌被告因貪圖私利而將其所有之帳戶存摺、印
    章、提款卡等資料提供他人，幫助他人恐嚇取財，助長他人
    犯罪，增加政府查緝困難，危害交易秩序與社會治安，造成
    告訴人之財產損失，及被告原矢口否認犯行，嗣於本院審理
    時，傳喚證人何雅玲到庭詰問後，證人何雅玲到庭為不利於
    其之陳述後，始坦承犯行之犯後態度等一切情狀，量處如主
    文所示之刑，並諭知易科罰金之折算標準。
五、又被告乙○○所為本案犯罪時間在96年4月24日以前，且於
    中華民國96年罪犯減刑條例96年7月16日施行後之96年9月28
    日、97年10月30日因本案分別被臺灣臺南地方法院檢察署及
    本院通緝（見臺灣臺南地方法院檢察署丙○瑞偵平緝字第27
    37號通緝書、本院97南院龍刑律緝字第490號通緝稿【臺灣
    臺南地方法院檢察署96年度偵字第10494號卷第24頁、本院
    卷第152頁】），仍得依該條例第2條第1項第3款之規定減其
    宣告刑2分之1，並諭知易科罰金之折算標準。
六、依刑事訴訟法第449條第2項、299條第1項前段、第273條之1
    第1項、第310條之2、第454條第1項，刑法第30條、第346條
    第1項、第41條第1項前段，中華民國96年罪犯減刑條例第2
    條第1項第3款、第4條、第7條，刑法施行法第1條之1，逕以
    簡易判決處刑如主文。
七、如不服本判決，應於判決送達後10日內，向本院提出上訴書
    狀。
本案經檢察官丁○○到庭執行職務。
中    華    民    國    98    年    1     月    7     日
                  刑事第十二庭  審判長法  官  卓穎毓
                                      法  官  魏玉英
                                      法  官  莊玉熙
以上正本證明與原本無異。
如不服本判決應於收受送達後10日內向本院提出上訴書狀（應附
繕本）。
                                      書記官  余富誠
中    華    民    國    98    年    1     月    8     日
附錄本案論罪科刑法條：
中華民國刑法第339條第1項
意圖為自己或第三人不法之所有，以詐術使人將本人或第三人之
物交付者，處5年以下有期徒刑、拘役或科或併科1千元以下罰金
。


司法院資訊處製作；財團法人民間司法改革基金會備份。
